最高法院刑事判決　　　　　　　　　 111年度台上字第2512號
　　　　　　　　　　　　　　　　　 111年度台上字第2515號
上　訴　人　張晉瑄



上列上訴人因違反毒品危害防制條例等罪案件，不服臺灣高等法
院臺中分院中華民國111年3 月10日第二審判決（110年度上訴字
第2193、2194號，起訴案號：臺灣臺中地方檢察署110 年度偵字
第9439、12075、12498號，追加起訴案號：110年度偵字第17624
號），提起上訴，本院判決如下：
    主  文
上訴駁回。
    理  由
一、刑事訴訟法第377 條規定，上訴於第三審法院，非以判決違
    背法令為理由，不得為之。是提起第三審上訴，應以原判決
    違背法令為理由，係屬法定要件。如果上訴理由書狀並未依
    據卷內訴訟資料，具體指摘原判決不適用何種法則或如何適
    用不當，或所指摘原判決違法情事，顯與法律規定得為第三
    審上訴理由之違法情形不相適合時，均應認其上訴為違背法
    律上之程式，予以駁回。
二、本件原審審理結果，認定上訴人張晉瑄有如原判決犯罪事實
    欄所載之犯行，因而維持第一審論處上訴人犯製造第二級毒
    品1罪刑、販賣第二級毒品共6罪刑、販賣第二級毒品未遂 1
    罪刑，並定其應執行刑，及諭知相關沒收銷燬暨沒收、追徵
    之判決，駁回上訴人在第二審之上訴，已詳敘其調查證據之
    結果及憑以認定之心證理由。
三、刑法第59條之酌量減輕其刑，必其犯罪情狀顯可憫恕，在客
    觀上足以引起一般人之同情，認為即予宣告法定最低度刑，
    猶嫌過重，始有其適用。原判決已敘明上訴人製造第二級毒
    品1次、販賣第二級毒品既遂6次、未遂1 次，對國民身心健
    康及社會治安之危害非輕，且販賣第二級毒品未遂罪，業依
    刑法第25條第2項及毒品危害防制條例第17條第2項規定予以
    遞減輕其刑；至於製造第二級毒品，及販賣第二級毒品各罪
    ，依毒品危害防制條例第17條第2 項規定予以減輕其刑後，
    已無情輕法重情形，且不因其製造及販賣之第二級毒品二甲
    基色胺，在國外是否為違禁物，或可否供醫療使用而有不同
    。至於上訴人犯後自始坦承犯行，態度良好，已有悔意，販
    賣對象僅4 人，及自述少年時期因父、母離異，以致輟學，
    住處又遭法院拍賣，致需在外打工賺錢，因欲取得投資之資
    金，方為不法行為等節，僅可作為刑法第57條之量刑審酌事
    由，與上述酌減其刑之要件不符，因而未依該規定減輕其刑
    ，已論敘說明甚詳。且此為原審裁量職權之適法行使，尚難
    任意指為違法。上訴意旨置原判決已明白論斷之事項，再為
    爭論，指摘原判決未依上述規定酌減其刑為不當，尚非適法
    之第三審上訴理由。
四、刑罰之裁量，為事實審法院之職權，倘所量之刑，並未逾越
    法定刑度範圍，亦無顯然違背比例、公平及罪刑相當原則，
    自不得任意指為違法。本件第一審判決審酌上訴人明知毒品
    對施用者之危害甚深，竟仍製造、販賣第二級毒品二甲基色
    胺，戕害他人身心健康，所為殊屬不該，惟念及其犯後坦承
    犯行，並考量其製造毒品之時間、數量，及販賣毒品之對象
    僅4 人，販賣之次數、數量及金額均非甚鉅，較諸大盤毒梟
    ，其情節及惡性尚非重大，兼衡其犯罪之動機、目的、所生
    危害、犯罪所得及自述之學歷及家庭經濟生活狀況等一切情
    狀，分別量處如其附表二編號1至8所示之刑，並定其應執行
    有期徒刑7年6月。原判決以第一審之量刑並無違法或不當，
    而予維持。經核於法尚無不合。上訴意旨仍執陳詞，謂原判
    決維持第一審之刑度過重云云，無非對事實審量刑職權之適
    法行使，任意指摘，亦非合法之第三審上訴理由。
五、綜上，本件上訴違背法律上之程式，應予駁回。
據上論結，應依刑事訴訟法第395條前段，判決如主文。
中    華    民    國   111    年    6     月    1     日
                  刑事第八庭審判長法  官  何  菁  莪  
                                  法  官  何  信  慶  
                                  法  官  朱  瑞  娟  
                                  法  官  高  玉  舜  
                                  法  官  劉  興  浪  
本件正本證明與原本無異
                                  書記官
中    華    民    國   111    年    6     月    6     日